【裁判字號】    99,上訴,467
【裁判日期】    990818
【裁判案由】    搶奪等
【裁判全文】
臺灣高等法院臺南分院刑事判決         99年度上訴字第467號
上  訴  人  臺灣臺南地方法院檢察署檢察官
上  訴  人
即  被  告  戊○○
            寅○○
上列上訴人因被告搶奪等案件，不服臺灣臺南地方法院99年度訴
字第76、323號、98年度訴字第1570號中華民國99年3月31日第一
審判決（起訴案號：臺灣臺南地方法院檢察署98年度偵字第1213
4、13005、14744、14568號及追加起訴98年度偵緝字第1240、12
41、15317、16542號；99年度偵字第3039、3040號），提起上訴
，被告就犯罪事實為有罪之陳述，經本院裁定進行簡式審判程序
後，本院判決如下：
    主  文
原判決關於戊○○有罪部分及寅○○部分均撤銷。
戊○○犯如附表壹、貳所示之竊盜、搶奪等罪，均累犯，各量處
如附表壹、貳所示之刑，應執行有期徒刑伍年，如附表壹所宣告
沒收之物併執行之。
寅○○犯如附表貳、所示之搶奪罪，均累犯，各量處如附表貳
、所示之刑，應執行有期徒刑伍年捌月。
    事  實
一、戊○○前因施用毒品，經臺灣臺南地方法院及臺灣高雄地方
    法院分別以94年度訴字第121號、94年度訴字第2929號判處
    有期徒刑十月、六月確定；又因犯竊盜、毒品、偽證等案，
    分經臺灣高雄地方法院以95年度簡字第7165號、臺灣屏東地
    方法院以96年度訴字第329號、臺灣臺南地方法院以96年度
    訴字第443號判處有期徒刑三月、八月、六月確定，嗣經分
    別減刑後合併定應執行有期徒刑七月十五日；再因犯搶奪等
    罪，經臺灣屏東地方法院以96年度訴字第329號判處有期徒
    刑五月、五月、八月後，定應執行有期徒刑一年五月確定。
    所犯上開各罪，經接續執行後，於98年6月7日縮短刑期執行
    完畢。寅○○前於94年間，因犯妨害自由及傷害罪，經臺灣
    高雄地方法院以94年度簡字第5536號判處有期徒刑三月、二
    月，並定應執行有期徒刑四月確定，於97年3月7日執行完畢
    出監；復於96年間因竊盜案件，經臺灣臺南地方法院以97年
    度簡字第284號判決有期徒刑四月確定，於98年6月8日入監
    執行完畢。
二、戊○○因缺錢花用及購買毒品，先後分別與謝孟何（已判決
    確定）、寅○○共同基於意圖為自己不法所有之搶奪犯意聯
    絡，謀議以由謝孟何或寅○○騎戊○○提供（戊○○思圖為
    自己不法所有，先後於附表一所示時、地獨自竊取）或來源
    及車號均不詳之機車搭載戊○○，由戊○○下手行搶之方式
    ，搶奪婦女所配戴之金飾項鍊，計戊○○與謝孟何分別於附
    表二編號1至4所示時、地，由謝孟何騎機車載戊○○；另戊○○與寅○○分別於附表二編號5至12所示時、地，由寅○○騎機車載戊○○，均由戊○○趁宇○○、子○○、卯○○○、丑○○、辛○○○、酉○○○、地○、申○○、甲○○
    、宙○○○、庚○○○及壬○○等人不及防備之際，徒手搶
    奪渠等配掛在頸部之金飾項鍊，得手後即騎乘機車逃離現場
    （詳細行搶時、地及方法均詳如附表二所示），並將上開所
    搶金飾財物典當換得現金後朋分花用殆盡。
三、又寅○○另基於意圖為自己不法所有之搶奪犯意，以其不知
    情女友鄭素雰出借之車號M7V-973號重型機車（下簡稱A車）
    ，單獨於附表三所示時、地，趁未○○、己○○○、乙○○
    、辰○○○、巳○○、丁○○○、亥○○○、天○○及戌○○○等人不及防備之際，徒手搶奪渠等配掛在頸部之金飾項
    鍊，得手後即騎乘機車逃離現場（詳細行搶時、地及方法均
    詳如附表三所示），並將上開所搶金飾財物典當換得現金後
    單獨花用殆盡。
四、嗣於98年9月2日上午8時55分許，由蔡柄昆（由臺灣臺南地
    方法院檢察署檢察官另為不起訴處分）騎乘戊○○所竊得之
    午○○所有車號NN5-775號重型機車（即附表一編號2部分）
    搭載戊○○，在臺南縣永康市○○街107號對面崑山市場前
    ，因形跡可疑為警攔查，並扣得戊○○所有供竊盜附表一所
    示機車之鑰匙1把。戊○○於98年9月2日及同月8日，在有偵
    查權之公務員或機關發覺前，即主動向員警供出單獨竊取車
    號KT8-216號重型機車及車號DJS-822號重型機車（即附表一
    編號1、3部分）；又與謝孟何共同搶奪宇○○、卯○○○、
    丑○○（即附表二編號1、3、4部分），及與寅○○共同搶
    奪酉○○○、甲○○、庚○○○（即附表二編號6、9、11部
    分）之犯行而自首，並坦承犯行，進而接受裁判。寅○○則
    於98年10月29日，因另涉毒品案件經臺灣臺南地方法院檢察
    署檢察官依法通緝，在臺南市○區○○路227巷8號租屋處為
    警緝獲，寅○○在有偵查權之公務員或機關發覺前，即主動
    向員警供出與戊○○共同搶奪辛○○○、申○○、宙○○○
    、壬○○（即附表二編號5、8、10、12部分）及自己單獨搶
    奪未○○、己○○○、乙○○、辰○○○、巳○○、丁○○○、亥○○○、天○○、戌○○○（即附表三編號1至9部分
    ）之犯行而自首，並坦承犯行，進而接受裁判。
五、案經宇○○、地○、子○○、卯○○○、丑○○、酉○○○
    、甲○○訴由臺南縣警察局永康分局報請臺灣臺南地方法院
    檢察署檢察官偵查及追加起訴。
    理  由
壹、程序部分
    本件被告2人所犯為死刑、無期徒刑、最輕本刑為3年以上有
    期徒刑以外之罪，亦非屬高等法院管轄之第一審案件，其於
    本院審理時，已就被訴事實為有罪之陳述，經告知簡式審判
    程序之旨後，被告2人及檢察官對於本件改依簡式審判程序
    審理均表示同意，本院依刑事訴訟法第273條之1第1項規定
    ，當庭裁定本件進行簡式審判程序，是本件依刑事訴訟法第
    273條之2規定，不受同法第159條第1項、第161條之2、第16
    1條之3、第163三條之1及第164條至第170條有關證據提示、
    交互詰問及傳聞證據等相關規定之限制，合先敘明。
貳、實體部分：
一、上揭事實，業據被告戊○○於警訊、偵查、原審及本院審理
    時均坦承不諱（警Ａ卷第7至9頁、第10至16頁；警Ｃ卷第18
    至22頁、第23至26頁；警Ｆ卷第1至5頁；警Ｇ卷第1至3頁；
    偵Ａ卷第10至11頁、第39至46頁；偵Ｄ卷第15至20頁；聲羈
    Ａ卷第5至6頁；原審Ａ卷第32至34頁、第47至52頁、第88至
    106頁、第133、136至137頁、第148、149頁、第204至214頁
    、第243至259頁；原審Ｂ卷第36至43頁、第68至84頁；原審
    Ｃ卷第26至42頁；本院卷第95頁、127頁）；又訊據被告寅
    ○○於警詢、偵訊及本院審理中就上開犯罪事實亦均坦承不
    諱（警Ｅ卷第1- 1頁至第1-5頁、第1-6至1-11頁、警Ｆ卷第
    2-6頁至第2-10頁、偵Ｃ卷第3頁、偵Ｄ卷第11至14頁、第15
    至23頁；原審Ｂ卷第90至97頁背面、原審Ｃ卷第49至56頁；
    本院卷第95頁、127頁）。核與證人即被害人丙○○、午○○及癸○○於警詢（警Ａ卷第25頁至第26頁；警Ａ卷第20至
    24頁；警Ｇ卷第2-4頁至2-6頁）中證述遭竊之情節相符；亦
    與證人即被害人宇○○、子○○、卯○○○、丑○○、地○
    、甲○○、庚○○○、酉○○○、申○○、宙○○○、壬○○、未○○、己○○○、乙○○、辰○○○、巳○○、丁○○○、亥○○○、天○○、戌○○○於警詢（警Ａ卷第33至
    34頁、第35至37頁；警Ｂ卷第36至37頁；警Ｂ卷第59至60頁
    ；警Ａ卷第58至60頁；警Ａ卷第27至29頁；警Ａ卷第30至32
    頁、警Ｂ卷第19至21頁、偵Ａ卷第36至46頁；警Ｂ卷第87至
    88頁；警Ｂ卷第8至9頁；警Ｅ卷第6-22至6-25頁；警Ｅ卷第
    7-26至7-27頁；警Ｆ卷第3-11頁至第3-12頁；警Ｅ卷第8-28
    頁；警Ｅ卷第9-29頁至第9-33頁；警Ｅ卷第10-34頁至第10-
    36頁；警Ｅ卷第11-37頁至第11-38頁；警Ｅ卷第12-42頁至
    第12-44頁；警Ｅ卷第13-45頁至第13-46頁；警Ｅ卷第14-47
    頁至第14-49頁；警Ｅ卷第15-50頁至第15-55頁；警Ｅ卷第
    16-56頁至第16-57頁）及辛○○○於警詢及偵查中（警Ｅ卷
    第17至19頁、第20至21頁；偵Ｄ卷第11至14頁；警Ｆ卷第3-
    11頁至第3-12頁）所述遭搶奪之情節相符；亦與證人即同案
    被告謝孟何於警詢、偵訊中陳述與被告戊○○共同行搶一情
    相合（警Ｃ卷第27頁至第34頁、警Ｄ卷第1頁至第10頁、偵
    Ａ卷第36頁至第46頁、偵Ｂ卷第5頁至第7頁）。另亦與證人
    許寶鳳、林惠琪、蘇志文、蘇賽燕、蔡錥錤、施瑞生、林景
    川、陳郭素霞、林黃素見於警詢（警Ａ卷第52頁至第55頁；
    警Ａ卷第56頁至第57頁；警Ｅ卷第17-58頁至第17-60頁；警
    Ｅ卷第18-61頁至第18-63頁；警Ｅ卷第19- 64頁至第19-66
    頁；警Ｅ卷第20-67頁至第20-69頁；警Ｅ卷第21-70頁至第
    21-72頁；警Ｅ卷第22-73頁至第22-75頁；警Ｅ卷第23-76頁
    至第23-78頁）之證述內容相吻合。此外，復有贓物認領保
    管單（【午○○】警Ａ卷第71頁、【丙○○】警Ｂ卷第71頁
    ）、指認及蒐證照片（【地○】警Ａ卷第77頁至第78頁、【
    宇○○】警Ａ卷第79頁與警Ｂ卷第29、31頁、【丑○○】警
    Ａ卷第80頁、【陳麗華】警Ａ卷第81頁至第83頁、【林惠琪
    】警Ａ卷第86頁、【許寶鳳】警Ａ卷第87頁、【酉○○○】
    警Ｂ卷第10頁、【甲○○】警Ｂ卷第22及23頁、【子○○】
    警Ｂ卷第38頁、【卯○○○】警Ｂ卷第61頁、【庚○○○】
    警Ｂ卷第99頁、【癸○○】警Ｇ卷第6至11頁、【壬○○】
    警Ｆ卷第6至17頁、【辛○○○】警Ｅ卷第24之106頁【巳○○】警Ｅ卷第24-107頁、警Ｅ卷第23-101頁至第23-105頁、
    警Ｆ卷第6-17頁、警Ｂ卷第10頁、第22頁、第99頁）、「上
    愛銀樓」「金盛山銀樓」、「金晟銀樓」、「富麗銀樓」、
    「金慶銀樓」、「富山銀樓」及「寶島銀樓」金飾買入登記
    簿影本（警Ｂ卷第34頁至第35頁；警Ｂ卷第65頁至第67頁；
    警Ｅ卷第19-82頁至第19-87頁）、車號NE3-672號機車車籍
    查詢資料（警Ｇ卷第8頁）、被告戊○○持用0000000000手
    機通聯記錄（警Ｂ卷第49頁至第58頁）、丑○○遭搶奪案件
    道路監視錄影器翻拍照片4張（警Ｂ卷第103頁至第104頁）
    、現場監視錄影器翻拍照片8張（警Ｅ卷第21-93頁至第21-9
    6頁）、失車查詢電腦資料（【車號NE3-672號機車】警Ｇ卷
    第5至10頁）、電話號碼000000000號行動電話98年8月19日
    及98年8月27日雙向通聯紀錄（原審Ａ卷第54頁至第62頁）
    、被告寅○○使用機車照片10張（警Ｅ卷第23-101頁至第23
    -105頁），以及扣案鑰匙1把可資佐證。事證明確，被告2人
    分別或共同於附表一、二、三所示竊盜、搶奪之犯行均已明
    確，堪以認定，均應依法論科。
二、起訴書及追加起訴書（98年度偵緝字第1240、1241、15317
    、16542號）有下列顯然誤繕處，茲敘明如下：
  (一)附表二編號4部分（起訴書附表2編號10）：檢察官原於起訴
    書附表2編號10「犯罪方式」欄記載被告戊○○係與同案被
    告謝孟何共同竊得車號DJS-822號機車，然觀之起訴書犯罪
    事實欄，已明確記載同案被告戊○○係單獨行竊車號DJS-82
    2號機車（起訴書附表1編號3所示），且亦僅起訴被告謝孟
    何犯搶奪罪，並未起訴謝孟何涉及此部分竊盜犯行；參以被
    告謝孟何與戊○○分別於為警查獲後，均各別向員警供稱車
    號DJS-822號機車乃戊○○自己單獨行竊所得，被告謝孟並
    未參與此部分之竊盜犯行（警Ａ卷第9、13頁），再依卷附
    資料，亦無其他證據可資證明被告謝孟何有參與此竊盜機車
    犯行，是起訴書附表2編號10（即本件附表二編號4）「犯罪
    方式」欄前開關於車號DJS-822號機車是被告謝孟何與戊○○共同行竊部分，顯係誤載。
  (二)附表二編號7部分（起訴書附表2編號2）：
    檢察官原起訴被告戊○○係與年籍姓名不詳之男子共犯附
      表二編號7（起訴書附表2編號2）所示之搶奪犯行，嗣經
      公訴檢察官於原審準備程序時當庭更正為被告戊○○係與
      寅○○共犯（原審Ｂ卷第40頁），而被告戊○○確係與寅
      ○○共同為本案犯行一節，亦據被告戊○○與寅○○一致
      供承在卷，故起訴書就此部分共犯之記載顯係誤繕。
    檢察官起訴書附表二編號2「犯罪方式」欄原記載被告戊○○與寅○○共同搶奪後，由「另1名不詳男子騎乘機車
      接應逃逸」部分，然顯係「寅○○騎乘機車接應逃逸」之
      誤載。
  (三)附表二編號8部分：
      檢察官原於追加起訴書附表3編號2「犯罪方式」欄記載被
      告戊○○與寅○○共同搶奪時，係由寅○○騎「來源不詳
      」之車號NE3-672號重型機車載被告戊○○，惟被告戊○○自承該機車係其單獨行竊所得，核與被害人癸○○供述
      機車遭竊之情節吻合，故此部分應更正為「戊○○所竊得
      之癸○○所有重型機車」，此亦經檢察官於原審追加起訴
      時更正，併此敘明。
三、核被告戊○○於附表一、二所為，係犯刑法第320條第1項之
    竊盜既遂罪（附表一全部）、刑法第325條第1項之搶奪既遂
    罪（附表二【編號8除外】）及刑法第325條第3項、第1項之
    搶奪未遂罪（附表二編號8）；核被告寅○○於附表二、三
    所為，係犯刑法第325條第1項之搶奪既遂罪（附表二【編號
    8除外】、附表三）及刑法第325條第3項、第1項之搶奪未遂
    罪（附表二編號8）。被告戊○○與謝孟何就附表二編號1至
    4，與寅○○就附表二編號5至12之犯行，分別有犯意聯絡，
    及行為分擔，均應論以共同正犯。被告2人所犯上開各罪，
    係於不同之時間、地點所犯，被害人亦不相同，自屬犯意各
    別、行為互異，均應予分論併罰。又被告2人分別有如犯罪
    事實欄所載之前科及執行紀錄，有臺灣高等法院被告前案紀
    錄表在卷可按，其2人均於有期徒刑執行完畢後，5年以內再
    犯本件有期徒刑以上之罪，均為累犯，均應依刑法第47條第
    1項規定加重其刑。又被告2人就附表二編號8所示之搶奪犯
    行，雖已著手搶奪行為，但未得手財物，為未遂犯，均應依
    刑法第25條第2項減輕其刑，並依先加後減原則，加減其刑
    。
四、按對於未發覺之罪自首而受裁判者，得減輕其刑。但有特別
    規定者，依其規定，刑法第62條定有明文。查：
  (一)被告戊○○於98年9月2日為臺南縣警察局永康分局查獲時，
    即供出其竊盜附表一編號1、3所示之機車作為附表二編號11
    、4之行搶交通工具（見警Ａ卷第13、14頁）；又供出與謝
    孟何共同為附表二編號1、4部分之犯行及與寅○○共同為附
    表二編號9、11部分之犯行；復於同月8日警詢時再度供出其
    與謝孟何共同為附表二編號3之犯行及與寅○○共同為附表
    二編號6之犯行，有被告戊○○之警詢筆錄可稽（見警Ｃ卷
    第19、20頁；警Ａ卷第8、12-15頁、40頁），而當時承辦本
    件搶奪案件之偵查機關尚未知悉何人為此等案件之犯罪人乙
    情，已據證人即承辦本案員警鍾見清、張又升於原審審理時
    證述明確（見原審Ａ卷第104、134、135頁），職是被告戊○○此部分犯行均符合刑法自首之規定，爰均依法減輕其刑
    ，並依先加後減原則，加減其刑。至於被告戊○○辯稱附表
    二編號7所示之搶奪犯行其亦均坦承，是警員將編號6的時間
    寫錯，所以伊於警、偵訊才否認，所以應算自首云云。惟查
    證人即本案承辦員警蔡俊盛雖於原審審理時到庭證稱，被告
    戊○○尚未供出附表二編號7所示之搶奪犯行前，其等偵辦
    之員警並不知悉何人為犯罪人等語（見原審Ａ卷第148、149
    頁）。然被告戊○○於警、偵及原審羈押訊問時，均否認附
    表二編號7之犯行，而被害人地○於98年9月2日警詢時即指
    認戊○○就是涉嫌搶奪其金項鍊之人（見警Ａ卷第28頁），
    因此，被告戊○○自非係於有偵查犯罪權之機關或人員知悉
    前供出犯罪事實。同時本件亦無時間錯誤問題，蓋被告戊○○於偵查中明確供承98年8月3日17時15分與被告寅○○在東
    成街（即附表二編號6）搶奪他人項鍊，而對同日17時30分
    仁德運動公園案則無印象（見偵Ａ卷第40頁），且被害人酉
    ○○○於警詢中亦證稱是於98年8月3日17時15分遭搶等語，
    職是，被告戊○○辯稱是警方寫錯附表二編號6之犯罪時間
    乙節顯乏依據，難予採信，就此部分之犯罪被告戊○○應不
    符合自首要件，要難依法減刑，併此敘明。
  (二)又被告寅○○於為警查獲後，於當時承辦本件搶奪案件之偵
    查機關尚未知悉何人為此案之犯罪人前，即供出其與戊○○
    共同搶奪辛○○○、申○○、宙○○○（附表二編號5、8、
    10部分）及自己單獨搶奪未○○、己○○○、乙○○、辰○○○、巳○○、丁○○○、亥○○○、天○○、戌○○○（
    附表三全部）之犯行等情，已據證人即承辦本案員警郭慶如
    於原審審理時證述明確（見原審Ｂ卷第60至62頁），是被告
    寅○○此等部分犯行均符合刑法自首之規定，爰均依法減輕
    其刑，並先加後減之，就附表二編號8部分並遞減之。此外
    ，被告寅○○辯稱附表二編號12部分（即原審99年度訴字第
    76、323號判決附表編號8部分）犯行亦符合自首等語。查被
    告寅○○確於98年10月29日警詢時即供出其犯本件犯行（見
    警Ｅ卷第1之3、1之10頁），同時證人即承辦本案員警郭慶
    如於原審審理時亦證稱是被告寅○○供出本案，而被害人壬○○係99年1月26日始製作警詢筆錄（見警F卷第3-11至3-12
    頁），被告戊○○則於99年1月29日警詢中才供承與被告寅
    ○○共犯本案（見警F卷第1-2至1- 4頁），則被告寅○○就
    附表二編號12部分自亦符合自首要件，爰亦依法減輕其刑，
    並先加後減之。
五、撤銷原判決之理由：
  (一)原審以被告罪證明確，因予論罪科刑，固非無見。惟查：(1)
    被告戊○○所犯如附表一編號1、3部分符合自首規定；被告
    寅○○所犯如附表二編號12部分亦符合自首規定，惟原審判
    決漏未予適用自首減刑規定，亦未說明不予減刑理由，自有
    未當。(2)又起訴意旨載明請求依竊盜犯贓物犯保安處分條例
    第3條第1項第1款之規定諭知被告2人於刑之執行前令入勞動
    處所強制工作，惟原審判決既未諭知被告2人強制工作，復
    未說明不予諭知強制工作之理由，亦有未洽。(3)另被告戊○○業已供承扣案鑰匙是伊竊車所用等語（見本院卷第141頁
    ），則被告戊○○所犯附表一所示4件竊盜案，顯均是使用
    扣案鑰匙所為，則自應於附表一編號1至4犯行所宣告之主文
    項下均宣告沒收作案用之鑰匙，但原審判決僅於原判決附表
    一編號2所宣告之主文項下宣告沒收，亦有未當。是被告戊○○上訴主張附表一編號1、3所示部分犯行應符合自首規定
    ，被告寅○○上訴主張附表二編號12所示部分犯行應符合自
    首規定，並均主張原審量刑過重云云，因而均指摘原審判決
    不當，其中有關附表一編號1、3部分被告戊○○應予自首減
    刑、附表二編號12部分被告寅○○應予自首減刑之上訴為有
    理由外，被告2人其餘上訴部分雖無理由，另檢察官上訴主
    張被告2人應予諭知強制工作部分亦無理由（詳述如後），
    但原判決既有上開可議之處，即屬無可維持，自應由本院予
    以撤銷改判。
  (二)爰審酌被告戊○○、寅○○正值青壯，竟不思循正途取財，
    因缺錢花用及購買毒品，而被告戊○○竟先後多次竊取他人
    所有機車以為行搶工具，除可能造成被害人財產損失外，亦
    可能使他人蒙受犯罪之不白之冤，且其與謝孟何、寅○○共
    同多次或寅○○單獨多次在光天化日之下，猝然搶奪婦女脖
    子所戴之項鍊，除可能使被害人身體受傷及財物損失外，更
    使被害人心理受創之程度甚深，均惡性非輕，實不宜輕縱，
    兼衡其等犯罪動機、所搶得之財物價值、迄未與被害人達成
    和解以賠償被害人所受之損害，及犯罪後迭於警詢、偵訊坦
    承犯行，或自首犯罪等一切情狀，分別量處如附表一、二、
    三所示之刑，並定其應執行刑如主文第二、三項所示。另扣
    案鑰匙1把，為被告戊○○所有供行竊附表一所示機車所用
    之工具，業經其供承在卷（見本院卷第141頁），爰於附表
    一編號1至4所示各該項罪名下，依刑法第38條第1項第2款之
    規定宣告沒收。
  (三)至於檢察官上訴請求諭知被告2人強制工作乙節，按保安處
    分係針對受處分人將來之危險性所為之處置，以達教化、治
    療之目的；我國現行刑法採刑罰與保安處分雙軌制，係在維
    持行為責任之刑罰原則下，為協助行為人再社會化之功能，
    以及改善行為人潛在之危險性格，期能達成根治犯罪原因、
    預防犯罪之特別目的；是保安處分中之強制工作，旨在對嚴
    重職業性犯罪及欠缺正確工作觀念或無正常工作因而犯罪者
    ，強制其從事勞動，學習一技之長及正確之謀生觀念，使其
    日後重返社會，能適應社會生活；保安處分應受比例原則之
    規範，使保安處分之宣告，與行為人所為行為之嚴重性、行
    為人所表現之危險性及對於行為人未來行為之期待性相當，
    應由法院視行為人之危險性格，決定應否令入勞動處所強制
    工作，以達預防之目的（司法院大法官會議釋字第471號及
    第528號解釋暨理由書、最高法院96年度台上字第338號判決
    意旨參照）。而改正被告犯罪之有效方法，在於提供適當之
    更生保護等，並非僅有執行強制工作之保安處分一途，且強
    制工作之保安處分係就被告人身自由施加長期且嚴格之限制
    ，自應從嚴認定之。經查，被告2人雖有多項犯罪紀錄，惟
    被告戊○○供稱其前案執行完後係在家幫母親賣麵，被告寅
    ○○則是做臨時工或法師，參以本案被告所犯搶奪罪雖達十
    餘件之多，但大多為被告2人自首供出，足見其2人確有悔悟
    之心，綜合被告2人行為之嚴重性、所表現之危險性及對其
    未來行為之期待性等情研判，尚不足以認定被告2人已有犯
    罪之習慣，以及其具有高度危險性、未來行為無可期待性，
    故本院認給予被告2人如上所示之適當徒刑處罰，已足收懲
    儆之效，並無藉由保安處分之強制工作方式以達教化與治療
    目的之必要，倘遽令被告2人入勞動場所強制工作，實屬過
    當而有違比例原則，爰不為令入勞動場所強制工作之諭知。
據上論結，應依刑事訴訟法第369條第1項前段、第364條、第299
條第一項前段、第273條之1第1項，刑法第28條、第320條第1項
、第325條第1項、第3項、第47條第1項、第62條、第25條、第51
條第5款、第38條第1項第2款，判決如主文。
本案經檢察官郭珍妮到庭執行職務。
中    華    民    國    99    年    8     月    18    日
                  刑事第四庭    審判長法  官  吳志誠
                                      法  官  羅心芳
                                      法  官  彭喜有
以上正本證明與原本無異。
搶奪部分，如不服本判決應於收受送達後10日內向本院提出上訴
書狀，其未敘述上訴理由者，並得於提起上訴後10日內向本院補
提理由書（均須按他造當事人之人數附繕本）「切勿逕送上級法
院」。
其餘不得上訴。
                                      書記官  黃子起
中    華    民    國    99    年    8     月    19    日
附表一：
┌──┬────┬────┬────────────┬────────┬───────┐
│編號│犯罪時間│犯罪地點│犯罪方式                │罪名及宣告刑    │備註          │
├──┼────┼────┼────────────┼────────┼───────┤
│ 1  │98年8月 │臺南市南│戊○○以自備之鑰匙竊得吳│戊○○竊盜，累犯│起訴書附表1編 │
│    │29日19時│區○○路│伯謙所有車號KT8-216號重 │，處有期徒刑月│號1部份（98年 │
│    │許      │63巷4號 │型機車（已發還丙○○）。│。扣案之鑰匙壹把│度訴字第1570號│
│    │        │        │                        │沒收。          │）            │
├──┼────┼────┼────────────┼────────┼───────┤
│ 2  │98年9月2│在臺南縣│戊○○以自備之鑰匙竊得陳│戊○○竊盜，累犯│起訴書附表1編 │
│    │日6時許 │仁德鄉保│壽和所有之車號NNE-775號 │，處有期徒刑肆月│號2部份（98年 │
│    │        │安村文賢│重機車（已發還午○○）。│。扣案之鑰匙壹把│度訴字第1570號│
│    │        │路1段520│                        │沒收。          │）            │
│    │        │號前    │                        │                │              │
├──┼────┼────┼────────────┼────────┼───────┤
│ 3  │98年8月 │臺南縣仁│戊○○以自備之鑰匙在仁德│戊○○竊盜，累犯│起訴書附表1編 │
│    │31日某時│德鄉保安│鄉保安火車站附近竊取車號│，處有期徒刑月│號3部分（98年 │
│    │        │火車站附│DJS-822號重型機車（經棄 │。扣案之鑰匙壹把│度訴字第1570號│
│    │        │近      │置在仁德鄉某地）。      │沒收。          │）            │
├──┼────┼────┼────────────┼────────┼───────┤
│ 4  │98年8月 │高雄縣湖│戊○○以自備之鑰匙竊得林│戊○○竊盜，累犯│追加起訴犯罪事│
│    │12號晚上│內鄉東方│進福所有之車號 NE3-672  │，處有期徒刑肆月│實一(二)部份（│
│    │6時25分 │路105巷2│號重機車（已發還癸○○）│。扣案之鑰匙壹把│99年度訴字第32│
│    │許      │弄口附近│                        │沒收。          │3號）         │
└──┴────┴────┴────────────┴────────┴───────┘
附表二：
┌──┬────┬────┬────────┬──────┬─────┬─────────┬───────┐
│編號│犯罪時間│犯罪地點│犯罪方式        │行為人      │損失財物  │罪名及宣告刑      │備註          │
│    │（民國）│        │                │            │（新臺幣）│                  │              │
├──┼────┼────┼────────┼──────┼─────┼─────────┼───────┤
│1   │98年8月 │臺南市東│被告謝孟何騎乘機│戊○○、謝孟│金項鍊1條 │戊○○共同意圖為自│起訴書附表2編 │
│    │17日19時│區○○路│車載戊○○，由宋│何          │（重約1兩 │己不法之所有，而搶│號4部份（98年 │
│    │20分許  │113號（ │銘桔下車佯稱購買│            │、價值60, │奪他人之動產，累犯│度訴字第1570號│
│    │        │家鄉水餃│水餃以接近告訴人│            │000元）   │，處有期徒刑伍月。│）            │
│    │        │店）前  │宇○○，趁宇○○│            │          │                  │              │
│    │        │        │不備之際，徒手搶│            │          │                  │              │
│    │        │        │奪其掛在脖子上之│            │          │                  │              │
│    │        │        │項鍊，得手後與被│            │          │                  │              │
│    │        │        │告謝孟何共乘機車│            │          │                  │              │
│    │        │        │逃逸。          │            │          │                  │              │
├──┼────┼────┼────────┼──────┼─────┼─────────┼───────┤
│2   │98年8月 │臺南市安│被告謝孟何騎機車│戊○○、謝孟│金項鍊1條 │戊○○共同意圖為自│起訴書附表2編 │
│    │19日19時│南區海佃│載戊○○，趁告訴│何          │（重約5錢 │己不法之所有，而搶│號6部份（98年 │
│    │許      │路1段213│人子○○步行不備│            │，價值15, │奪他人之動產，累犯│度訴字第1570號│
│    │        │巷56號（│之際，由戊○○徒│            │000元）   │，處有期徒刑捌月。│）            │
│    │        │麵攤前）│手搶奪子○○掛於│            │          │                  │              │
│    │        │        │脖子之項鍊，得手│            │          │                  │              │
│    │        │        │後與被告謝孟何共│            │          │                  │              │
│    │        │        │乘機車逃逸。    │            │          │                  │              │
├──┼────┼────┼────────┼──────┼─────┼─────────┼───────┤
│3   │98年8月 │臺南市北│被告謝孟何騎機車│戊○○、謝孟│金項鍊1條 │戊○○共同意圖為自│起訴書附表2編 │
│    │28日21時│區○○路│載戊○○，趁告訴│何          │（重約3錢 │己不法之所有，而搶│號8部份（98年 │
│    │25分許  │180號   │人卯○○○步行不│            │、價值12, │奪他人之動產，累犯│度訴字第1570號│
│    │        │        │備之際，由戊○○│            │000元）   │，處有期徒刑伍月。│）            │
│    │        │        │徒手搶奪脖子項鍊│            │          │                  │              │
│    │        │        │後2人共機車逃逸 │            │          │                  │              │
│    │        │        │。              │            │          │                  │              │
├──┼────┼────┼────────┼──────┼─────┼─────────┼───────┤
│4   │98年8月 │臺南縣歸│謝孟何騎被告宋銘│戊○○、謝孟│金項鍊1條 │戊○○共同意圖為自│起訴書附表2編 │
│    │31日16時│仁鄉民權│桔所竊得之車號  │何          │（重約1兩 │己不法之所有，而搶│號10部份（98年│
│    │許      │南路與大│DJS-822號車載宋 │            │、價值40, │奪他人之動產，累犯│度訴字第1570號│
│    │        │順街口  │銘桔（起訴書誤載│            │000元）   │，處有期徒刑伍月。│）            │
│    │        │        │為被告戊○○與共│            │          │                  │              │
│    │        │        │犯謝孟何共同行竊│            │          │                  │              │
│    │        │        │），趁告訴人林麗│            │          │                  │              │
│    │        │        │華騎機車在路口停│            │          │                  │              │
│    │        │        │等號誌不備之際，│            │          │                  │              │
│    │        │        │由戊○○徒手搶奪│            │          │                  │              │
│    │        │        │丑○○掛於脖子上│            │          │                  │              │
│    │        │        │之項鍊。得手後2 │            │          │                  │              │
│    │        │        │人共乘機車逃逸。│            │          │                  │              │
│    │        │        │                │            │          │                  │              │
├──┼────┼────┼────────┼──────┼─────┼─────────┼───────┤
│5   │98年7月 │臺南縣永│戊○○夥同寅○○│戊○○、唐子│金項鍊1條 │戊○○共同意圖為自│追加起訴書附表│
│    │25日晚上│康市華興│2人組合，由唐子 │群          │（重約8錢 │己不法之所有，而搶│3編號1部份（99│
│    │7時45分 │街133號 │群騎乘來源、車號│            │、價值約  │奪他人之動產，累犯│年度訴字第76號│
│    │許      │前      │不詳之機車附載宋│            │30,000元）│，處有期徒刑捌月。│）            │
│    │        │        │銘桔，趁被害人李│            │          │                  │              │
│    │        │        │鄭麗華騎乘機車停│            │          │寅○○共同意圖為自│              │
│    │        │        │車之際，由戊○○│            │          │己不法之所有，而搶│              │
│    │        │        │下車徒手搶奪被害│            │          │奪他人之動產，累犯│              │
│    │        │        │人脖子項鍊後，搭│            │          │，處有期徒刑伍月。│              │
│    │        │        │乘寅○○騎乘接應│            │          │                  │              │
│    │        │        │機車逃逸。      │            │          │                  │              │
├──┼────┼────┼────────┼──────┼─────┼─────────┼───────┤
│6   │98年8月3│臺南市東│戊○○夥同寅○○│戊○○、唐子│金項鍊1條 │戊○○共同意圖為自│起訴書附表2編 │
│    │日17時15│區○○街│2人組合，由唐子 │群          │（重約8錢 │己不法之所有，而搶│號1部份（98年 │
│    │分許    │183號   │群騎乘來源、車號│            │、價值新臺│奪他人之動產，累犯│度訴字第1570號│
│    │        │        │不詳之機車附載宋│            │幣25,000元│，處有期徒刑伍月。│）            │
│    │        │        │銘桔，見被害人楊│            │）        │                  │              │
│    │        │        │黃阿發在麵攤聊天│            │          │寅○○共同意圖為自│              │
│    │        │        │不備之際，由宋銘│            │          │己不法之所有，而搶│              │
│    │        │        │桔下車徒手搶奪被│            │          │奪他人之動產，累犯│              │
│    │        │        │害人脖子項鍊後，│            │          │，處有期徒刑捌月。│              │
│    │        │        │搭乘寅○○騎乘接│            │          │                  │              │
│    │        │        │應機車逃逸。    │            │          │                  │              │
│    │        │        │                │            │          │                  │              │
├──┼────┼────┼────────┼──────┼─────┼─────────┼───────┤
│7   │98年8月3│臺南縣仁│戊○○夥同寅○○│戊○○、唐子│金項鍊1條 │戊○○共同意圖為自│起訴書附表2編 │
│    │日17時30│德鄉仁義│，由寅○○騎乘來│群（起訴書原│（重約5錢 │己不法之所有，而搶│號2部份（98年 │
│    │分許    │村仁義路│源、車號不詳之機│載另一年籍不│、價值17, │奪他人之動產，累犯│度訴字第1570號│
│    │        │432號（ │車附載戊○○，由│詳之男子，嗣│500元）   │，處有期徒刑捌月。│）            │
│    │        │仁德運動│戊○○假裝使用行│追加起訴後更│          │                  │              │
│    │        │公園）前│動電話行為靠近被│正為寅○○。│          │寅○○共同意圖為自│              │
│    │        │        │害人地○，趁被害│）          │          │己不法之所有，而搶│              │
│    │        │        │人不備之際徒手強│            │          │奪他人之動產，累犯│              │
│    │        │        │奪其脖子項鍊，得│            │          │，處有期徒刑捌月。│              │
│    │        │        │手後由寅○○騎乘│            │          │                  │              │
│    │        │        │機車接應逃逸。  │            │          │                  │              │
│    │        │        │                │            │          │                  │              │
├──┼────┼────┼────────┼──────┼─────┼─────────┼───────┤
│8   │98年8月 │高雄縣路│戊○○夥同寅○○│戊○○、唐子│金項鍊1條 │戊○○共同意圖為自│追加起訴書附表│
│    │12日晚上│竹鄉大社│2人組合，由唐子 │群          │未遂      │己不法之所有，而搶│3編號2部份（99│
│    │6時50分 │路92之2 │群騎乘戊○○竊得│            │          │奪他人之動產，未遂│年度訴字第76號│
│    │許      │號前    │被害人癸○○所有│            │          │，累犯，處有期徒刑│）            │
│    │        │        │之車號NE3-672號 │            │          │伍月。            │              │
│    │        │        │重型機車附載宋銘│            │          │                  │              │
│    │        │        │桔，趁被害人黃麒│            │          │寅○○共同意圖為自│              │
│    │        │        │榮在路旁選購水果│            │          │己不法之所有，而搶│              │
│    │        │        │之際，由戊○○徒│            │          │奪他人之動產，未遂│              │
│    │        │        │手搶奪被害人脖子│            │          │，累犯，處有期徒刑│              │
│    │        │        │項鍊，然未得手，│            │          │肆月。            │              │
│    │        │        │旋即逃逸。      │            │          │                  │              │
│    │        │        │                │            │          │                  │              │
├──┼────┼────┼────────┼──────┼─────┼─────────┼───────┤
│9   │98年8月 │臺南縣永│戊○○夥同寅○○│戊○○、唐子│金項鍊1條 │戊○○共同意圖為自│起訴書附表2編 │
│    │15日20時│康市永大│，由寅○○騎乘來│群          │（重約5錢 │己不法之所有，而搶│號3部份（98年 │
│    │30分許  │路2段126│源、車號不詳之機│            │、價值約  │奪他人之動產，累犯│度訴字第1570號│
│    │        │6號前   │車附載戊○○，趁│            │15,000元）│，處有期徒刑伍月。│）            │
│    │        │        │被害人甲○○騎乘│            │          │                  │              │
│    │        │        │機車路口等候號誌│            │          │寅○○共同意圖為自│              │
│    │        │        │不備之際，由宋銘│            │          │己不法之所有，而搶│              │
│    │        │        │桔徒手搶奪被害人│            │          │奪他人之動產，累犯│              │
│    │        │        │脖子項鍊，得手後│            │          │，處有期徒刑捌月。│              │
│    │        │        │旋即逃逸。      │            │          │                  │              │
│    │        │        │                │            │          │                  │              │
├──┼────┼────┼────────┼──────┼─────┼─────────┼───────┤
│10  │98年8月 │高雄縣路│戊○○夥同寅○○│戊○○、唐子│金項鍊1條 │戊○○共同意圖為自│追加起訴書附表│
│    │上旬某日│竹鄉竹滬│2人組合，由唐子 │群          │（重約1兩 │己不法之所有，而搶│3編號3部份（99│
│    │下午4時 │村華山路│群騎乘來源、車號│            │、價值約40│奪他人之動產，累犯│年度訴字第76號│
│    │許      │37號前  │不詳之機車附載宋│            │,000元）  │，處有期徒刑捌月。│）            │
│    │        │        │銘桔，趁被害人蘇│            │          │                  │              │
│    │        │        │薛不看不備之際，│            │          │寅○○共同意圖為自│              │
│    │        │        │由戊○○徒手搶奪│            │          │己不法之所有，而搶│              │
│    │        │        │被害人脖子項鍊，│            │          │奪他人之動產，累犯│              │
│    │        │        │得手後旋即逃逸。│            │          │，處有期徒刑伍月。│              │
│    │        │        │                │            │          │                  │              │
├──┼────┼────┼────────┼──────┼─────┼─────────┼───────┤
│11  │98年8月 │臺南縣永│戊○○夥同寅○○│戊○○、唐子│金項鍊1條 │戊○○共同意圖為自│起訴書附表2編 │
│    │30日9時 │康市中華│2人組合，由唐子 │群          │（重約4錢 │己不法之所有，而搶│號9部份（98年 │
│    │30分許  │路58巷口│群騎乘戊○○竊得│            │、價值15, │奪他人之動產，累犯│度訴字第1570號│
│    │        │        │之被害人丙○○所│            │000元）   │，處有期徒刑伍月。│）            │
│    │        │        │有車號KT8-216號 │            │          │                  │              │
│    │        │        │重型機車附載宋銘│            │          │寅○○共同意圖為自│              │
│    │        │        │桔，見被害人李葉│            │          │己不法之所有，而搶│              │
│    │        │        │翠雲拉著買菜車步│            │          │奪他人之動產，累犯│              │
│    │        │        │行不備之際，由後│            │          │，處有期徒刑捌月。│              │
│    │        │        │座戊○○下車徒手│            │          │                  │              │
│    │        │        │搶奪被害人脖子項│            │          │                  │              │
│    │        │        │鍊，後由寅○○騎│            │          │                  │              │
│    │        │        │乘機車接應逃逸，│            │          │                  │              │
│    │        │        │旋經現場目擊證人│            │          │                  │              │
│    │        │        │許寶鳳、林惠琪發│            │          │                  │              │
│    │        │        │現追緝未果。    │            │          │                  │              │
├──┼────┼────┼────────┼──────┼─────┼─────────┼───────┤
│12  │98年8月 │臺南縣歸│戊○○夥同寅○○│戊○○、唐子│金項鍊1條 │戊○○共同意圖為自│追加起訴犯罪事│
│    │15日下午│仁鄉民權│，由寅○○騎乘宋│群          │（重約1兩 │己不法之所有，而搶│實一(一)部份（│
│    │5時許   │北路佳旺│銘桔向不知情綽號│            │）        │奪他人之動產，累犯│99年度訴字第  │
│    │        │市場旁  │「阿欽」之友人借│            │          │，處有期徒刑捌月。│323號）       │
│    │        │        │得車號不詳之重型│            │          │                  │              │
│    │        │        │機車附載戊○○，│            │          │寅○○共同意圖為自│              │
│    │        │        │見被害人壬○○在│            │          │己不法之所有，而搶│              │
│    │        │        │路邊牽動機車不及│            │          │奪他人之動產，累犯│              │
│    │        │        │防備之際，由宋銘│            │          │，處有期徒刑伍月。│              │
│    │        │        │桔徒手搶奪其佩掛│            │          │                  │              │
│    │        │        │在頸部之金飾項鍊│            │          │                  │              │
│    │        │        │得手後逃逸。    │            │          │                  │              │
└──┴────┴────┴────────┴──────┴─────┴─────────┴───────┘
附表三：
┌──┬────┬────┬────────┬─────┬─────────┬───────┐
│編號│犯罪時間│犯罪地點│犯罪方式        │搶奪之財物│罪名及宣告刑      │備註          │
│    │（民國）│        │                │          │                  │              │
├──┼────┼────┼────────┼─────┼─────────┼───────┤
│1   │98年9月 │臺南市東│寅○○騎不知情女│金項鍊1條 │寅○○意圖為自己不│追加起訴書附表│
│    │18日上午│區○○路│友鄭素雰出借之車│（價值約  │法之所有，而搶奪他│4編號1部份（99│
│    │8時50分 │260號   │號M7V-973號重型 │32,000元）│人之動產，累犯，處│年度訴字第76號│
│    │許      │        │機車（以下簡稱Ａ│          │有期徒刑伍月。    │）            │
│    │        │        │車），趁被害人黃│          │                  │              │
│    │        │        │惠玲不備之際，徒│          │                  │              │
│    │        │        │手搶奪被害人脖子│          │                  │              │
│    │        │        │項鍊後逃逸。    │          │                  │              │
├──┼────┼────┼────────┼─────┼─────────┼───────┤
│2   │98年10月│高雄縣茄│寅○○騎Ａ車，佯│金項鍊1條 │寅○○意圖為自己不│追加起訴書附表│
│    │4日上午9│萣鄉濱南│稱警察，要騎機車│（重約3錢 │法之所有，而搶奪他│4編號2部份（99│
│    │時5分許 │路4段98 │之被害人己○○○│、價值約  │人之動產，累犯，處│年度訴字第76號│
│    │        │之2號前 │停車，趁其不備之│4,000元 ）│有期徒刑伍月。    │）            │
│    │        │        │際，徒手搶奪被害│          │                  │              │
│    │        │        │人脖子上之項鍊後│          │                  │              │
│    │        │        │逃逸。          │          │                  │              │
├──┼────┼────┼────────┼─────┼─────────┼───────┤
│3   │98年10月│臺南市南│寅○○騎Ａ車，趁│金項鍊1條 │寅○○意圖為自己不│追加起訴書附表│
│    │1日上午 │區省躬一│被害人乙○○不備│後半截（價│法之所有，而搶奪他│4編號3部份（99│
│    │10時許  │街12巷22│之際，徒手搶奪被│值不詳）  │人之動產，累犯，處│年度訴字第76號│
│    │        │號前    │害人脖子項鍊（後│          │有期徒刑伍月。    │）            │
│    │        │        │半截）後逃逸。  │          │                  │              │
├──┼────┼────┼────────┼─────┼─────────┼───────┤
│4   │98年10月│高雄縣茄│寅○○騎Ａ車，向│金項鍊1條 │寅○○意圖為自己不│追加起訴書附表│
│    │1日下午2│萣鄉保定│被害人辰○○○佯│（重約2錢 │法之所有，而搶奪他│4編號4部份（99│
│    │時許    │村金巒路│稱問路，趁其不備│、價值8,00│人之動產，累犯，處│年度訴字第76號│
│    │        │149號前 │之際，徒手搶奪被│0元）     │有期徒刑伍月。    │）            │
│    │        │        │害人脖子上之項鍊│          │                  │              │
│    │        │        │後逃逸。        │          │                  │              │
├──┼────┼────┼────────┼─────┼─────────┼───────┤
│5   │98年10月│臺南市南│寅○○騎Ａ車，至│K金項鍊1條│寅○○意圖為自己不│追加起訴書附表│
│    │6日下午2│區○○路│被害人巳○○經營│（重約3錢 │法之所有，而搶奪他│4編號5部份（99│
│    │時30分許│314號前 │之紅豆餅攤位前，│、價值約  │人之動產，累犯，處│年度訴字第76號│
│    │        │        │佯稱購買紅豆餅，│8,000元 ）│有期徒刑伍月。    │）            │
│    │        │        │趁其不備之際，徒│          │                  │              │
│    │        │        │手搶奪被害人脖子│          │                  │              │
│    │        │        │上之項鍊後逃逸。│          │                  │              │
├──┼────┼────┼────────┼─────┼─────────┼───────┤
│6   │98年10月│臺南縣仁│寅○○騎Ａ車，向│白金項鍊1 │寅○○意圖為自己不│追加起訴書附表│
│    │10日下午│德鄉上崙│被害人丁○ ○○ │條含玉墜（│法之所有，而搶奪他│4編號6部份（99│
│    │5時34分 │村德崙路│佯稱問路，趁其不│重約6錢、 │人之動產，累犯，處│年度訴字第76號│
│    │許      │283號前 │備之際，徒手搶奪│價值約52, │有期徒刑伍月。    │）            │
│    │        │        │被害人脖子項鍊後│000元）   │                  │              │
│    │        │        │逃逸。          │          │                  │              │
├──┼────┼────┼────────┼─────┼─────────┼───────┤
│7   │98年10月│臺南市南│寅○○騎Ａ車，向│白K金項鍊1│寅○○意圖為自己不│追加起訴書附表│
│    │25日上午│區○○路│被害人亥○○○佯│條含玉墜（│法之所有，而搶奪他│4編號7部份（99│
│    │9時20分 │282巷29 │稱問路，趁其不備│重量不詳、│人之動產，累犯，處│年度訴字第76號│
│    │許      │號前    │之際，徒手搶奪被│價值約    │有期徒刑伍月。    │）            │
│    │        │        │害人脖子上之項鍊│40,000元）│                  │              │
│    │        │        │後逃逸。        │          │                  │              │
│    │        │        │                │          │                  │              │
├──┼────┼────┼────────┼─────┼─────────┼───────┤
│8   │98年10月│高雄縣湖│寅○○騎Ａ車，向│金項鍊1條 │寅○○意圖為自己不│追加起訴書附表│
│    │27日晚上│內鄉劉家│被害人天○○佯稱│（重約1兩 │法之所有，而搶奪他│4編號8部份（99│
│    │7時30分 │村新興街│問路，趁其不備之│、價值約  │人之動產，累犯，處│年度訴字第76號│
│    │許      │34巷1弄 │際，徒手搶奪被害│36,000元）│有期徒刑伍月。    │）            │
│    │        │32號前  │人脖子上項鍊後逃│          │                  │              │
│    │        │        │逸。            │          │                  │              │
│    │        │        │                │          │                  │              │
├──┼────┼────┼────────┼─────┼─────────┼───────┤
│9   │98年10月│高雄縣茄│寅○○騎Ａ車，向│金項鍊1條 │寅○○意圖為自己不│追加起訴書附表│
│    │初某日時│萣鄉賜安│騎乘腳踏車之被害│（重約4.5 │法之所有，而搶奪他│4編號9部份（99│
│    │上午8時 │街7巷3號│人戌○○○佯稱問│錢、價值約│人之動產，累犯，處│年度訴字第76號│
│    │許      │前      │路，趁其不備之際│12,000元）│有期徒刑伍月。    │）            │
│    │        │        │，徒手搶奪被害人│          │                  │              │
│    │        │        │脖子上項鍊後逃逸│          │                  │              │
│    │        │        │。              │          │                  │              │
└──┴────┴────┴────────┴─────┴─────────┴───────┘

司法院資訊處製作；財團法人民間司法改革基金會備份。
